【裁判字號】    97,交抗,91
【裁判日期】    970123
【裁判案由】    聲明異議
【裁判全文】
臺灣高等法院臺中分院刑事裁定          97年度交抗字第91號
抗  告  人
即受處分人  甲○○
上列抗告人因聲明異議案件，不服臺灣彰化地方法院中華民國96
年12月18日所為裁定（96年度交聲字第849號）， 提起抗告，本
院裁定如下：
    主  文
抗告駁回。
    理  由
一、本件原審法院之裁定意旨，詳如後附原審法院交通事件裁定
    書之記載。
二、本件抗告人即受處分人甲○○（以下簡稱為受處分人）雖以
    其於提出異議書狀20日期限內，即以電話通知彰化監理站尚
    未收到裁決書，並經監理人員告知要先補繳異議狀，且電話
    內告知尚未逾期， 受處分人才於96年9月14日先行向公司請
    假回彰化處理相關事宜及補繳異議狀，而公司請假至少3至7
    日，且準備資料需時間，況亦需扣除星期六及星期日，另受
    處分人確實因車輛遭竊及惡意破壞導致故障停放路邊而受罰
    ，難道法律無法、理、情之考量等語，提起抗告。惟按本件
    原審裁定已依據卷內送達資料，敘明受處分人聲明異議已經
    逾期，其聲明異議不合法律上之程式且屬無可補正，應予駁
    回之理由。至於本件異議期限為96年8月18日至 同年9月6日
    止，扣除在途期間至遲應於96年9月10日提出，而96年9月10
    日為星期一，並非星期六或星期日，自不得順延至96年9 月
    11日，況本件受處分人係延至96年9月14日始提出異議狀 ，
    顯已逾期。另受處分人以其曾於提出異議書狀20日期限內，
    以電話通知彰化監理站尚未收到裁決書，縱若屬實，以受處
    分人另陳稱「監理人員告知要先補繳異議狀」，則受處分人
    對於需繳異議狀，應已知悉，則於受處分人未提出異議狀時
    ，其異議之期限20日仍繼續進行，並無從執其先以電話告知
    監理站未收到裁決書，即停止異議期限之起算，又20日之異
    議之期限，尚有扣除在途期間，則受處分人指稱：「公司請
    假至少3至7日，準備資料需時間」等，自應包含在20日之異
    議期限內，並無從引為延長異議期限之理由。受處分人之聲
    明異議既已逾期，自應從程序上駁回異議之聲明。至其抗告
    意旨雖另稱：「受處分人確實因車輛遭竊及惡意破壞導致故
    障停放路邊而受罰，難道法律無法、理、情之考量」等實體
    之理由，惟上情因本件係以程序上之理由駁回異議之聲明，
    本院即無從再予審酌，是受處分人上開抗告所指各節，為無
    理由，應予駁回。
三、據上論斷，應依道路交通案件處理辦法第25條、第26條，刑
    事訴訟法第412條，裁定如主文。
中    華    民    國    97    年    1     月    23    日
            刑事第二庭  審判長法  官   李璋鵬
                              法  官   胡森田
                              法  官   胡忠文
上列正本證明與原本無異。
不得再抗告。
                              書記官   顏子良
中    華    民    國    97    年    1     月    23    日


司法院資訊處製作；財團法人民間司法改革基金會備份。
